臺灣高等法院高雄分院刑事判決
111年度上訴字第721號
上  訴  人  
即  被  告  黃源泉


選任辯護人  林鈺維律師（法扶律師）

上列上訴人因毒品危害防制條例案件，不服臺灣高雄地方法院11
0年度訴字第783號，中華民國111年6月15日第一審判決（起訴案
號：臺灣高雄地方檢察署110年度偵字第16152號），提起上訴，
本院判決如下：
    主  文
原判決關於附表一編號2所示沒收、編號3所示罪刑、沒收暨定應
執行刑部分均撤銷。
附表一編號2所示沒收經撤銷部分，處如附表一編號2「宣告刑」
欄所示之沒收。
其他上訴駁回（即附表一編號1、4所示罪刑、沒收及附表一編號
2所示罪刑部分）。
黃源泉上訴駁回所處之刑，應執行有期徒刑拾壹年貳月。
被訴附表一編號3所示部分，無罪。
    事  實
一、黃源泉明知甲基安非他命係毒品危害防制條例第2條第2項第
    2款所列之第二級毒品，未經許可不得持有及販賣，竟基於
    販賣第二級毒品甲基安非他命以營利之各別犯意，以其所有
    之門號0000000000號行動電話（行動電話未扣案，廠牌、IM
    EI碼均不詳）作為販賣毒品聯絡之用，於附表一編號1、2、
    4所示之時間、地點，以該附表所示之交易方式，販賣第二
    級毒品甲基安非他命予蔡忠霖、黃榮輝。嗣經員警持原審核
    發之搜索票至黃源泉住處執行搜索，當場扣得黃源泉所有之
    行動電話1支（含門號0000000000號SIM卡1枚）。
二、案經高雄市政府警察局小港分局（下稱小港分局）報告臺灣
　  高雄地方檢察署（下稱高雄地檢署）檢察官偵查起訴。
　　理  由
甲、有罪部分　　
壹、程序部分
  ㈠依刑事訴訟法第159條之2規定，被告以外之人於司法警察（
    官）調查中所為之陳述，與審判中不符時，必其警詢陳述符
    合「具有較可信之特別情況」及「為證明犯罪事實存否所必
    要者」，始有傳聞法則例外規定之適用，而前開所稱「為證
    明犯罪事實存否所必要者」，係指就具體個案案情及相關卷
    證判斷，為發現實質真實目的，認為除該項審判外之陳述外
    ，已無從再就同一供述者，取得與其上開審判外陳述之相同
    供述內容，倘以其他證據代替，亦無從達到同一目的之情形
    而言（最高法院105年度台上字第660號判決意旨參照）。本
    案被告黃源泉（下稱被告）及辯護人爭執證人蔡忠霖、黃榮
    輝警詢陳述之證據能力（本院卷第130頁），經核其等警詢
    時所為證述，與其等偵訊時之證述內容大致相同，又其等於
    偵訊時所為之證述，依刑事訴訟法第159條之5第1項而有證
    據能力（詳見下述說明），是依前揭說明，證人蔡忠霖、黃
    榮輝警詢時之證述均乏「必要性」之要件，應無證據能力。
  ㈡按被告以外之人於審判外之陳述，雖不符刑事訴訟法第159條
    之1至之4等4條之規定，而經當事人於審判程序同意作為證
    據，法院審酌該言詞陳述或書面陳述作成時之情況，認為適
    當者，亦得為證據；當事人、代理人或辯護人於法院調查證
    據時，知有刑事訴訟法第159條第1 項不得為證據之情形，
    而未於言詞辯論終結前聲明異議者，視為有前項之同意，同
    法第159條之5定有明文。立法意旨在於傳聞證據未經當事人
    之反對詰問予以核實，原則上先予排除；惟若當事人已放棄
    反對詰問權，於審判程序中表明同意該等傳聞證據可作為證
    據；或於言詞辯論終結前未聲明異議，基於尊重當事人對傳
    聞證據之處分權，及證據資料愈豐富，愈有助於真實發見之
    理念，且強化言詞辯論主義，使訴訟程序得以順暢進行，上
    開傳聞證據亦均具有證據能力。查本件除已論述如前之證據
    外，其餘本判決所引具傳聞性質之審判外供述證據，據檢察
    官、被告及辯護人於本院審判程序時，均表示同意有證據能
    力（本院卷第130頁），本院審酌各該傳聞證據作成時之情
    況，認均與本件待證事實具有關聯性，且查無證據足以證明
    言詞陳述之傳聞證據部分，陳述人有受外在干擾、不法取供
    或違反其自由意志而陳述之情形；書面陳述之傳聞證據部分
    ，亦無遭變造或偽造之情事；衡酌各該傳聞證據，作為本案
    之證據亦屬適當，自均得為證據，而有證據能力。
貳、實體部分
一、認定犯罪事實之證據及理由：
　㈠被告曾使用門號0000000000號行動電話分別於附表一編號1、
    2、4所示時間，與蔡忠霖、黃榮輝聯絡，雙方並有如附表二
    編號1、2、4所示對話內容；嗣員警前往被告住處執行搜索
    ，當場扣得被告所有之行動電話1支（含門號0000000000號S
    IM卡1枚）之事實，業據證人蔡忠霖、證人黃榮輝於警詢、
    偵查中證述明確（見小港分局高市警港分偵字第1107178340
    0號卷【下稱警卷】第27至29頁、第37至39頁，高雄地檢署1
    10年度偵字第16152號卷【下稱偵卷】第68至69頁、第74至7
    5頁），復據被告坦認在卷（見原審院卷第104至105頁、第1
    95至196頁），並有通訊監察譯文（見警卷第12至15頁）、
    小港分局搜索扣押筆錄暨扣押物品目錄表（見警卷第17至20
    頁）等在卷可稽，此部分事實，首堪認定。
　㈡附表一編號1犯行部分：
　⒈蔡忠霖曾於110年2月7日13時1分51秒、13時7分40秒、13時20
    分10秒，分別撥打電話予被告，兩人並有如附表二編號1所
    示對話內容，業如前述，針對其等對話內容為何，證人蔡忠
    霖於偵查及審理時證稱：上開通聯是我要被告購買甲基安非
    他命之通話內容，對話中「幫我處理一下」、「幫我處理1
    」，是我要向被告買1,000元的甲基安非他命、「後面那邊
    」是他跟我約定在他住處後面交易等語（偵卷第68頁、原審
    院卷第147至148頁），被告對此亦自承：上開通聯是蔡忠霖
    要我幫他購買1000元甲基安非他命，約好在我家後面拿錢給
    我等語（警卷第6頁、偵卷第88頁），是蔡忠霖曾於前揭時
    間，撥打電話與被告聯絡購買甲基安非他命毒品事宜，應堪
    認定。
　⒉被告固於審理中辯稱：當天與蔡忠霖相約在伊家後面見面，
    但伊到場時沒有看到蔡忠霖，故未完成交易等語，然觀之被
    告歷次所辯，其於警詢及偵查中係稱：當天我與蔡忠霖碰面
    時，他媽媽有跟來，他媽媽要求我不要再幫他買毒品，所以
    這次交易沒有成功等語（警卷第6頁、偵卷第88頁），後於
    原審準備程序時又稱：當天我跟蔡忠霖在我家住處後方見面
    ，見面時他叫我賒帳去跟人家拿1,000元毒品，我跟他說不
    要，因為他母親有交代我不能替他拿毒品，所以當天我有跟
    他見面，但沒有跟他收錢，也沒有去幫他拿毒品等語（原審
    院卷第104頁），經核被告歷次所辯，就其當日是否曾與蔡
    忠霖見面，蔡忠霖母親是否陪伴而來，先後所述均有不符。
    反之證人蔡忠霖於偵查及原審審理中證稱：當日我騎機車至
    被告住處後方，他有從家中後方走出來見面，此次有拿到毒
    品，交易有成功等語（偵卷第28頁、原審院卷第149至150頁
    ）則始終一致，可認其所述之可信度自然較高。另衡以蔡忠
    霖於審理中尚稱：當日前往找被告時，其母親並未跟在旁邊
    等語（原審院卷第150頁），亦與被告所辯不符。況若被告
    曾受蔡忠霖之母告誡，因此不願販賣毒品予蔡忠霖，理應於
    前開通聯中即向被告反應此事，詎其非但未予告知上情，反
    而就購買毒品一事在電話中與蔡忠霖有所約定，此與常情即
    有所違。又觀之上開通聯，蔡忠霖於對話中向被告稱：快到
    了，被告則回應：怎沒從我家後面來；蔡忠霖又稱：我快到
    再打給你，後再致電被告稱：我在後面，被告則回應：好等
    語，顯見蔡忠霖確已抵達相約現場，被告此時若未見蔡忠霖
    身影，或蔡忠霖未見被告現身，理均應撥打電話再予確認，
    然就通聯譯文以觀，未見雙方有再相互聯繫之情，可認被告
    當日確實已與蔡忠霖見面，其辯稱當日到場未看到蔡忠霖云
    云，難認可採。
　⒊證人蔡忠霖於偵查中證稱：當天在被告住處後方，「香腸」
    將一小包的甲基安非他命交給我，我將1,000元交給他語（
    偵卷第68頁），然其後於原審審理時則證稱：我當天交付價
    金給被告時，被告未交付毒品給我，要我先等，因為我不認
    識對方就沒跟被告一起去拿毒品，後來被告有拿毒品給我，
    交易有成功等語（原審院卷第150頁），可認本次毒品交易
    被告在收款後，究係直接交付毒品，抑或先至他處取得毒品
    再予交付等節，蔡忠霖先後證述即有不同，然本院考量蔡忠
    霖所述上情雖略有不同，然就該次交易確有付款並取得毒品
    等節，則始終證述一致，參以蔡忠霖於審理中尚證稱：其毒
    品來源有好幾個，被告只是其中來源之一等情（原審院卷第
    145頁），可認其曾多次向他人購買毒品施用，自不能排除
    被告就前述毒品交付細節證述不一等情，係因購買毒品次數
    甚多，且以購毒者立場而言，只要付錢有取得毒品施用即可
    ，至其方式是直接一手交錢一手交貨，抑或尚須等待販毒者
    至他處取得毒品後再為交付，則非其關心重點，始會對於上
    情無法為精準回憶及證述。觀之被告於前開通話時曾向蔡忠
    霖提及：「你拿錢給我，我過去找人家」、「我現在哪有錢
    去找」等語，顯見被告於本案毒品交易時，曾要求蔡忠霖先
    付款項，其始能向他人拿取毒品交付，而與蔡忠霖於原審審
    理時之證述：當天是先交付價金予被告，再由被告至他處取
    得毒品交付等語相符。是本案交易細節自以蔡忠霖於原審審
    理中所述為可採。
　⒋證人蔡忠霖於原審審理中雖證稱：警察跟伊說有監聽到電話
    ，綽號「香腸」（即被告）的人已經承認，叫伊配合簡單做
    兩條「香腸」有賣甲基安非他命給伊等語（見原審院卷第14
    9頁），然因本院並未引用蔡忠霖警詢中證述，作為不利被
    告之認定證據，且蔡忠霖於偵查中及原審審理時，經提示附
    表二編號1所示譯文，仍證稱有向被告購買甲基安非他命一
    事，業如前述，自難以蔡忠霖前揭所述，資為對於被告有利
    之認定。
　5.購毒者所稱向某人買受毒品之指證，不得作為有罪判決之唯
    一證據，仍須調查其他必要之補強證據，以察其所言是否與
    事實相符。又此補強證據之範圍，毋須高達至證明犯罪事實
    之全部不可，僅須此等證據待證事實與主要證據證明之事實
    互相參酌、對比、勾稽，經法院依法為心證評價後足以確信
    主要證據證明之犯罪事實為真，即非不得為被告犯罪事實成
    立之認定。本案證人蔡忠霖證稱曾於上開時間，向被告購得
    甲基安非他等情，經由被告與蔡忠霖於110年2月7日通話內
    容予以補強結果，可知雙方確於當時已就交易甲基安非他命
    毒品一事有所合意，且蔡忠霖該時人已至相約地點等待，嗣
    雙方亦未見有何取消交易，或蔡忠霖未能順利取得毒品對此
    有所抱怨或不滿之對話，另再佐以被告否認當日有完成毒品
    交易之辯詞，先後反覆且與事實不符等情，業如前述，應認
    上開被告與蔡忠霖對話內容，足以補強蔡忠霖前述曾向被告
    購買甲基安非他命等語為真。是被告在與蔡忠霖聯繫交易毒
    品事宜完畢後，曾於同日13時20分許，在其住處後方，向蔡
    忠霖收取1,000元價金後，轉向上游取得甲基安非他命，再
    於同日13時20分後某時許，交付該甲基安非他命1包予蔡忠
    霖之事實，自堪認定。
  ㈢附表一編號2犯行部分：　　
　⒈蔡忠霖曾於110年3月12日22時15分13秒、23時1分1秒，分別
    撥打電話予被告，兩人並有如附表二編號2所示對話，業如
    前述，證人蔡忠霖於偵查時證稱：伊與被告於110年3月12日
    之通話內容，是伊要先以賒帳方式向被告購買500元甲基安
    非他命，被告約伊到他住處後面交易，伊騎機車前往，被告
    從家中後方走出來，110年3月12日23時5分許，被告將1小包
    甲基安非他命交給伊，伊則是先欠他500元，過1、2天後，
    伊有把欠他的500元還清等語（偵卷第68頁），經與前開對
    話內容互核結果，蔡忠霖向被告問及：「你那現在有方便嗎
    ？我明天再給你」、「你方便嗎？我先差500，我明天中午
    給你」等語，與其前稱：當時欲以賒帳方式向被告購買500
    元甲基安非他命等語即屬相符，參以被告於警詢及偵查中自
    承：蔡忠霖於上開對話中所述「現在有方便嗎？」是他要跟
    我購買安非他命、「我先差500」就是他要向我賒帳購買500
    元的安非他命等語（警卷第7頁、偵卷第89頁），亦與蔡忠
    霖前述內容一致，是蔡忠霖曾於前揭時間，撥打電話向被告
    聯絡購買甲基安非他命一事，應堪認定。
　⒉被告於警詢中否認曾於上開時間，與蔡忠霖見面並完成毒品
    交易等語（警卷第7頁），後於偵查中改辯稱：當日有與蔡
    忠霖見面，但沒有交易等語（偵卷第89頁），嗣於審理中又
    改稱：我忘記當天有沒有跟蔡忠霖見面，但我沒有跟他拿錢
    ，也沒有交付毒品給他等語（原審院卷第104頁），針對當
    日是否曾與蔡忠霖見面，先後所述已有不符。觀之上開對話
    內容，蔡忠霖於110年3月12日22時15分13秒，與被告聯絡提
    及欲賒帳購買毒品時，被告雖回以：「我也不敢確定，我等
    一下馬上打給你，你等我一下好不好？我問看看」等語，欲
    向上游詢問是否仍有毒品可供販賣，然經蔡忠霖於同日23時
    1分1秒再次致電予被告時，被告即向其告以可來其住處後面
    ，蔡忠霖亦稱馬上到等語，由此被告前稱尚不確定有無毒品
    可供販賣，後又相約蔡忠霖見面等情，可認被告是在經確認
    有毒品可販售予蔡忠霖後，始會與其相約見面，若其2人當
    時並未碰面，理應撥打電話再予確認，然就通聯譯文以觀，
    未見雙方有再相互聯繫之情，可認被告當日確實已與蔡忠霖
    見面，其辯稱當日到場未看到蔡忠霖云云，難認可採。
　⒊證人蔡忠霖於原審審理中證稱：警察有叫伊配合指述被告有
    販賣毒品等語，業如前述；另經提示其與被告於110年3月12
    日之通話內容，蔡忠霖亦證稱：事情過這麼久了，伊不記得
    了等語（原審院卷第151至152頁），然本院未引用蔡忠霖警
    詢中證述，作為不利被告之認定證據，且被告於偵查中經提
    示附表二編號2所示譯文，仍證稱有向被告購買甲基安非他
    命一事，又其所述經核亦與前述對話意旨相符，參以被告亦
    自承當日確有與蔡忠霖相約欲購買毒品一事，足認蔡忠霖於
    偵查中所述應為實在，其後於審理中所述，尚難資為對於被
    告有利之認定。
　4.本案證人蔡忠霖證述曾於前揭時、地，向被告購買毒品等語
    ，經與前述通聯內容予以補強結果，可知雙方確於當時已就
    交易甲基安非他命毒品一事有所合意，且被告經詢問確有毒
    品可供販賣時，隨相約蔡忠霖至其住處後面見面，蔡忠霖亦
    回應馬上到等語，嗣雙方亦未見有何取消交易，或蔡忠霖未
    能順利取得毒品對此有所抱怨或不滿對話，應認上開被告與
    蔡忠霖對話內容，應足以補強蔡忠霖前述曾向被告購買甲基
    安非他命等語為真。是被告在與蔡忠霖聯繫交易毒品事宜完
    畢後，曾於同日23時1分後未久，在其住處後方，以500元之
    價格，販賣甲基安非他命1包予蔡忠霖，蔡忠霖當場未交付
    購毒價款，係經過數日，始將購毒款項還予被告等情，堪已
    認定。
  ㈣附表一編號4犯行部分：
　⒈黃榮輝曾於110年3月6日18時49分12秒、19時11分30秒、19時
    37分3秒，分別撥打電話予被告，兩人並有如附表二編號4所
    示對話，業如前述，證人黃榮輝於偵查及審理時證稱：伊與
    被告於110年3月6日18時49分起之對話內容，是伊要向被告
    購買毒品，對話中「要處理5」是要跟他買500元毒品，當天
    20時許，被告有在伊住家附近即林園區半廍路，將500元甲
    基安非他命交給伊，伊則拿取500元給被告，這次有交易成
    功等語（偵卷第74至75頁、原審院卷第162至163頁、第167
    頁），參以被告對此亦自承：上開對話是黃榮輝要我去幫他
    買500元的甲基安非他命後拿到他家給他，譯文中「要處理5
    」等語，就是要我幫他拿500元的甲基安非他命；「好看一
    點」就是要求能拿多一點甲基安非他命，後來我們有在黃榮
    輝家門口空地見面等語（偵卷第90頁、原審院卷第104頁）
    ，是黃榮輝曾於前揭時間，撥打電話與被告聯絡購買甲基安
    非他命毒品事宜，應堪認定。
　⒉證人黃榮輝於原審審理時雖一度證稱：被告過來找我時，說
    沒有甲基安非他命等語（原審院卷第162頁），惟經向其提
    示前所陳筆錄暨上開對話譯文後，黃榮輝又改稱：當天有完
    成交易，被告有拿500元甲基安非他命給我，我也有拿500元
    給被告，剛才說沒有，是搞混別通電話等語（原審院卷第16
    4、166至167頁），衡情人之記憶會隨時間經過而流失，記
    憶偶有出入，乃事理之常，前述證人黃榮輝初於原審審理時
    雖證稱當日未交易成功等語，然經提示相關事證後，隨改為
    肯定之答覆，並稱係因有所誤認，始稱未交易成功等語，堪
    認其係因記憶誤差，始導致前後所述有所出入，自無從憑此
    黃榮輝說詞有所反覆等情，資為有利於被告之認定。
　⒊被告固於警詢、偵查及原審時辯稱：當日約20時許，有在黃
    榮輝家門口空地與他見面，但沒有進行毒品交易，我跟他說
    對方不願意賣500元，對方要賣1000元的等語（警卷第9頁、
    偵卷第90頁、原審院卷第104、196頁），然觀之前述通話內
    容，被告與黃榮輝已就交易甲基安非他命價金達成合意，被
    告並表示欲前往他處拿取毒品，兩人原約定在「溼地公園」
    見面，嗣黃榮輝致電向被告改約在其家中見面，被告之後又
    撥電話向黃榮輝告知10分鐘後至其住處等語，依此過程以觀
    ，若被告向上游購毒時，經告以僅願出賣1,000元毒品，不
    願賣500元毒品時，被告理應先向黃榮輝詢問是否欲提高價
    錢購買，縱其為黃榮輝擅做決定，拒絕毒品交易，因其此時
    並無毒品可供交易，直接致電黃榮輝告取消交易即可，實無
    特地再至黃榮輝住處附近，待與其見面後，再向其告知上情
    之必要，被告上開所辯，顯與常情不符，不足採信。
　⒋本案證人黃榮輝證述曾於前揭時、地，向被告購買毒品等語
    ，經與前述通聯內容予以補強結果，可知雙方當時已就交易
    甲基安非他命毒品價金、地點有所合意，且被告亦致電黃榮
    輝告以10分鐘後欲至其住處等語，參以本案雙方之後亦未見
    有何取消交易，或黃榮輝未能順利取得毒品對此有所抱怨或
    不滿對話，應認上開被告與黃榮輝對話內容，應足以補強黃
    榮輝前述曾向被告購買甲基安非他命等語為真。是被告在與
    黃榮輝聯繫交易毒品事宜完畢後，曾於同日19時37分3秒通
    話後未久，前往黃榮輝住處附近半廍路，以500元價格販賣
    甲基安非他命1包予黃榮輝，並收取販毒價金完畢等情，堪
    已認定。
　㈤查毒品交易不必然以現貨買賣為常態，毒品交易通路賣方上
    、下手間，基於規避查緝風險，節約存貨成本等不一而足之
    考量，臨交貨之際，始互通有無之情形，亦所在多有，故毒
    販基於營利之意圖，與買方議妥交易後，始轉而向上手取得
    毒品交付買方，尚非可與單純為便利施用者乃代為購買毒品
    之幫助施用情形等同視之，仍應論以販賣毒品罪（最高法院
    101年度台上字第4983號判決意旨參照）。觀之附表二編號1
    、2、4所示被告與蔡忠霖、黃榮輝通話內容，可見蔡忠霖、
    黃榮輝向被告表示要購買毒品之數量後，被告曾覆以：「我
    過去找人家」、「我問看看」、「我現在先過去找人家了」
    等語，足認被告交易毒品模式，是先由購毒者提出毒品需求
    後，再由被告向上手取得毒品後交付並收取價金，因購毒者
    在此過程中，與被告毒品上手無任何接觸或聯繫，對該毒品
    上手係何人，以及交易毒品實際價值若干全不知悉，被告所
    為已經隔絕毒品施用者與提供者之聯繫管道，而係由其自己
    完成買賣交易行為，可認被告非單純基於買方立場，代為聯
    繫購買，所為自屬販賣甲基安非他命之行為。
　㈥按販賣毒品之所謂販賣行為，須行為人主觀上有營利意圖，
    且客觀上有販入或賣出毒品行為，方足構成，至於實際上是
    否獲利，則非所問。又販賣毒品之利得除被告坦承犯行且價
    、量俱臻明確外，委難察得其交易實情，然販賣者從價差或
    量差中牟利之方式雖異，惟其販賣行為在意圖營利則屬同一
    。舉凡有償交易，除足以反證其確係另基於某種非圖利本意
    之關係外，尚無從僅因未能查悉比較實際販入、售出毒品之
    量，即遽認無營利之可能而阻卻販賣毒品犯行之追訴。查本
    件被告既分別於附表一編號1、2、4所示時、地向蔡忠霖、
    黃榮輝收取金錢並交付毒品，該等行為外觀已合於販賣毒品
    之構成要件，被告雖未供承販入、賣出毒品所欲賺取之差價
    為何，惟被告與購買毒品之蔡忠霖、黃榮輝既非至親，
　　如非被告有利可圖，豈會冒被誤認係販賣第二級毒品重罪而
    遭查獲重罰之風險，隨時隨地，均聽從蔡忠霖、黃榮輝使喚
    為其跑腿購買毒品，再以原價轉讓毒品予蔡忠霖、黃榮輝之
    理，綜此足認被告上開所為應有從中獲取價差或量差之事實
    ，方屬符合論理法則且不違背社會通常經驗之合理判斷。由
    上述說明，被告販賣甲基安非他命之行為，主觀上有營利之
    意圖，亦堪認定。
  ㈦按當事人、代理人、辯護人或輔佐人聲請調查之證據，法院
    認為不必要者，得以裁定駁回之。下列情形，應認為不必要
    ：三、待證事實已臻明瞭無再調查之必要者，刑事訴訟法第
    163條之2第2項第3款定有明文。本案辯護人固以證人蔡忠霖
    、黃榮輝於警詢時所為證述，係遭員警不正取供，聲請傳喚
    其2人對此到庭作證。然因本院並未引用上開證人警詢時之
    證詞，作為認定被告有為本案犯行之依據。另證人蔡忠霖於
    原審審理時已證稱：員警於警詢時，曾要其配合做出被告有
    販賣毒品之供述等語，業如前述，已就辯護人主張前情加以
    證述，自無再次傳喚蔡忠霖到庭重為證述之必要。再者，黃
    榮輝若於警詢時有遭不正取供，並刻意誣陷被告等情，理應
    於偵查及原審審理時對此特別加以說明，詎其於上開程序到
    庭時均未談及上情，反而仍證稱有向被告購買毒品等語，益
    徵辯護人前開所指是否為真，實屬有疑，亦無傳喚黃榮輝到
    庭作證之必要，附此敘明。
  ㈧綜上所述，本件事證明確，被告上開販賣甲基安非他命毒品
    犯行洵堪認定，應依法論科。
二、論罪部分　　
  ㈠核被告就附表一編號1、2、4所為，均係犯毒品危害防制條例
    第4條第2項販賣第二級毒品罪。被告為販賣前持有第二級毒
    品甲基安非他命之低度行為，各為其販賣第二級毒品甲基安
    非他命之高度行為所吸收，均不另論罪。被告所犯上開販賣
    第二級毒品3罪間，犯意各別，行為互殊，應予分論併罰。
  ㈡刑之加重、減輕事由：
  ⒈被告前因施用第二級毒品、竊盜等案件，分別經原審法院以1
    03年度審易字第2439號判處有期徒刑6月；經臺灣屏東地方
    法院以103年度易字第605號判處有期徒刑8月；經本院以104
    年度上易字第612號判決判處有期徒刑7月、5月；經原審法
    院以104年度審易字第2682號判處有期徒刑3月、7月。上開
    各罪嗣經原審法院以105年度聲字第3626號裁定定應執行有
    期徒刑2年6月確定（下稱甲案）；嗣因施用第二級毒品、竊
    盜等案件，分別經原審法院以104年度審易字第2253號判處
    有期徒刑7月；以104年度簡字第3380號判處有期徒刑6月；
    以105年度易字第756號判決判處有期徒刑5月、4月（2罪）
    、3月（2罪）、2月（2罪），上開各罪嗣經原審法院以106
    年度聲字第2557號裁定定應執行有期徒刑2年確定（下稱乙
    案），甲、乙兩案接續執行，於107年11月12日因縮短刑期
    假釋出監，並付保護管束，於108年10月17日保護管束期滿
    ，假釋未經撤銷視為執行完畢等情，有臺灣高等法院被告前
    案紀錄表在卷足憑，被告於上開徒刑執行完畢後5年內，故
    意再犯上開各罪，均符合刑法第47條第1項累犯規定，為累
    犯。本院考量被告前案所為均係故意犯罪，此次係於前案執
    行完畢未及2年之期間內，再為本案犯行，又其前曾犯施用
    毒品案件，當知毒品對於人體及社會危害甚大，竟未於前案
    執行完畢後謹慎行止，反而再為本案法定刑更高之毒品犯罪
    ，所為實屬變本加厲，可認其對刑罰反應力甚為薄弱，並有
    特別之惡性，並無司法院釋字第775號解釋意旨所稱：「依
    刑法第47條第1項規定加重最低本刑，將導致被告所受刑罰
    超過其所應負擔罪責，使其人身自由因此遭受過苛侵害」狀
    況存在。是被告所犯，除法定本刑為無期徒刑部分，依法不
    得加重其刑外，其餘部分仍均依刑法第47條第1項規定加重
    其刑。
　2.被告於偵查中及審理中未承認有為本案販毒犯行，自無從依
    毒品危害防制條例第17條第2項規定予以減刑。又被告雖於
    警詢時供稱毒品係向綽號「生仔」之男子購買等語（警卷第
    10頁），然本案未因被告供述而查獲毒品來源乙節，有小港
    分局110年12月9日高市警港分偵字第11073121400號函（見
    原審院卷第33頁）在卷可稽，是被告於本案亦無毒品危害防
    制條例第17條第1項減刑規定之適用。
　3.被告辯護人雖為其辯護稱：被告各次販賣金額微小，有情輕
    法重之情，請依刑法第59條規定酌減其刑等語。惟刑法第59
    條之酌量減輕其刑，必須犯罪另有特殊之原因與環境等，在
    客觀上足以引起一般同情，認為即予宣告法定低度刑期尤嫌
    過重者，始有其適用。本院審酌毒品對於國人身心健康及社
    會秩序之危害，不可謂為不重，被告係智識成熟之成年人，
    應有相當之社會生活經驗，且自身亦有施用毒品之習慣，其
    明知毒品產生危害深遠，卻為從中賺取利益，而為上開販賣
    第二級毒品犯行，所為對社會安全秩序有所影響，並助長毒
    品氾濫，且犯罪動機顯非出於何種特殊原因與環境，是難認
    客觀上有何足以引起一般同情、犯罪情狀顯可憫恕，處以最
    低刑度猶嫌過重之情形，自不宜依刑法第59條之規定酌減其
    刑，辯護人前揭主張殊無可採，附此敘明。
三、上訴論斷　　
　㈠駁回上訴部分
　1.105 年7 月1 日修正施行之刑法沒收新制，沒收乃是刑罰及
    保安處分以外具有獨立性的法律效果，已非從刑，故「沒收
    」應可與「本案部分（即罪刑部分）」為區分。又刑事訴訟
    法第348 條第1項、第2項前段規定：「上訴得對於判決之一
    部為之；對於判決之一部上訴者，其有關係之部分，視為亦
    已上訴」，而該規定所謂「有關係部分」，是指判決之各部
    分在審判上無從分割，因一部上訴而其全部必受影響者而言
    。於當事人對於判決之本案部分提起上訴時，因是就犯罪行
    為即沒收的前提事實有所爭執，對於是否應（得）沒收，自
    然會發生影響，故此時沒收部分應認為是「有關係部分」，
    視為亦已上訴。但沒收既然具有獨立性，故上訴審法院仍得
    就本案部分與沒收部分予以分別裁判。　
　2.原審認被告所為附表一編號1、4所示罪刑及沒收部分、附表
    一編號2所示罪刑部分，事證明確，依上開規定論科，並以
    行為人之責任為基礎，審酌被告明知毒品戕害施用者之身心
    健康，難以戒除，詎其無視法律禁令，販賣第二級毒品甲基
    安非他命，助長毒品之流通，所為實不足取；復衡以被告矢
    口否認犯行，難認有悔悟之心，犯後態度非佳；另酌以被告
    販賣甲基安非他命之數量、金額尚非甚鉅；兼衡被告於本案
    犯行前，除前開構成累犯部分不予重複評價外，有施用第二
    級毒品前科紀錄之素行，有臺灣高等法院被告前案紀錄表在
    卷可憑；暨其於原審審理時自陳國中肄業之智識程度，從事
    搭管架工作，月薪約6萬多元，未婚，無須扶養他人，與哥
    哥同住之生活狀況（原審院卷第197頁）等一切情狀，就被
    告所犯附表一編號1、2、4犯行，分別量處如附表一編號1至
    2、4「宣告刑」欄所示之刑，並就附表一編號1、4之沒收部
    分說明如下：
　⑴扣案門號0000000000號SIM卡1枚，係供被告於本案犯行時，
    用以與購買毒品者蔡忠霖、黃榮輝聯繫交易毒品事宜使用乙
    節，業據被告供陳在卷（原審院卷第104頁），是不問屬於
    犯罪行為人與否，應依毒品危害防制條例第19條第1項之規
    定，分別隨同於被告所犯附表一編號1、4所示販賣第二級毒
    品罪刑項下，予宣告沒收。
　⑵被告用以與購買毒品者蔡忠霖、黃榮輝聯繫交易毒品事宜使
    用之行動電話1支（廠牌不詳），未據扣案，業據被告於本
    院審理中供述在卷（原審院卷第104頁）乙節，雖未扣案，
    因無證據證明該行動電話已滅失，仍應依毒品危害防制條例
    第19條第1項之規定宣告沒收之，並依刑法第38條第4項規定
    ，於全部或一部不能沒收或不宜執行沒收時，追徵其價額。
　⑶附表一編號1、4所示販賣毒品價金，業經被告予已收取，自
    屬被告為各該次犯行之犯罪所得，應依刑法第38條之1第1項
    前段、第3項之規定，分別隨同於被告所犯附表一編號1、4
    各次販賣第二級毒品罪刑下宣告沒收，並諭知於全部或一部
    不能沒收或不宜執行沒收時，均追徵其價額。
　⑷扣案行動電話1支，雖屬被告所有，然被告於原審審理中供稱
    ：扣案的手機伊沒有用來跟蔡忠霖跟黃榮輝聯繫，當時是用
    舊手機，被員警查獲時已經換新手機等語（原審院卷第104
    頁），卷內亦無積極證據證明與本案犯罪有關，爰不於本案
    宣告沒收。　
　3.經核原審上開部分認事用法均無違誤，沒收部分亦屬正確，
    被告上訴否認犯行，請求撤銷原判決，為無理由，應予駁回
    。
　4.本院斟酌被告前經上訴駁回所犯均為相同之罪，且其販賣毒
    品期間為110年2月至同年3月間，販賣對象共有2人，交易次
    數共為3次，及上述整體犯行所呈現之被告人格、犯罪傾向
    、應罰適當性等情狀，考量原審就被告附表一各次犯行所諭
    知之宣告刑，最長期者為有期徒刑10年3月，剩餘部分的宣
    告刑總和為有期徒刑30年6月，原審所定之執行刑為有期徒
    刑11年8月，比最長期的宣告刑多出有期徒刑1年5月，幅度
    為上述剩餘宣告刑總和約4.64％【1年5月÷30年6月＝4.64％（
    四捨五入至小數點第二位）】，於本件只有被告提起上訴的
    情形下，參照刑事訴訟法第370條第1、2項規定，本院就附
    表一編號1、2、4所示各罪，重定應執行刑時，不應剝奪先
    前定應執行刑時曾給予之折扣利益，故於被告最長期宣告刑
    （即有期徒刑10年3月），加計改判後剩餘宣告刑總和（為
    有期徒刑20年4月）之4.64％幅度內定其執行刑」等情狀，定
    被告應執行之刑如主文第二項所示。
  ㈡撤銷改判部分　　
　1.被告於附表一編號2所示時間，販賣甲基安非他命予蔡忠霖
    ，蔡忠霖當場雖未交付購毒價金，惟於其後1、2日內已將購
    毒款項500元交予被告等情，據蔡忠霖於偵查中證述明確，
    此即為被告之犯罪所得，應依刑法第38條第2項、第3項規定
    諭知沒收，於全部或一部不能沒收或不宜沒收，追徵其價額
    ，原審就此部分漏未諭知沒收，即有未洽，應由本院將原判
    決附表一編號2關於沒收部分予以撤銷改判，除就扣案門號0
    000000000號SIM卡1枚、被告用以與購買毒品者蔡忠霖、黃
    榮輝聯繫交易毒品事宜使用之行動電話1支（廠牌不詳）分
    別予以沒收，並諭知於全部或一部不能沒收或不宜執行沒收
    時，均追徵其價額外（理由同前所述）；另就上開被告收取
    之500元犯罪所得亦宣告沒收。
　2.被告被訴於附表一編號3所示時地，販賣甲基安非他命予黃
    榮輝之部分，因檢察官所為之舉證尚有不足，不能證明被告
    涉有犯罪（此部分詳如下述），原判決對此誤為有罪之認定
    ，自有違誤，應就此部分撤銷改判。
乙、無罪部分　
一、公訴意旨略以：被告明知甲基安非他命為毒品危害防制條例
    第2條第2項第2款所列之第二級毒品，依法不得販賣，竟基
    於販賣第二級毒品以營利之犯意，於110年3月3日17時15分
    至17時16分許，以其使用之行動電話門號0000000000號與使
    用公共電話門號000000000號之黃榮輝聯繫，約定販賣第二
    級毒品甲基安非他命事宜，談妥後，約定以500元之價格，
    販賣甲基安非他命1包（重量不詳）予黃榮輝，於同日18時3
    0分許，在高雄市林園區後厝路旁，黃源泉交付甲基安非他
    命1包（重量不詳）予黃榮輝，黃榮輝交付400元予黃源泉，
    100元則賒帳（即附表一編號3所示犯行），因認被告所為係
    犯毒品危害防制條例第4條第2項販賣第二級毒品罪嫌。
二、犯罪事實應依證據認定之，無證據不得認定犯罪事實；不能
    證明被告犯罪者，應諭知無罪之判決，刑事訴訟法第154 條
    第2 項及第301 條第1 項分別定有明文。又認定不利於被告
    之事實，須依積極證據，苟積極證據不足為不利於被告事實
    之認定時，即應為有利於被告之認定。購毒者所稱向某人買
    受毒品之指證，不得作為有罪判決之唯一證據，仍須調查其
    他必要之證據，以察其是否與事實相符。良以購毒者供出毒
    品來源，因而查獲其他正犯或共犯者，法律規定得減輕或免
    除其刑，其有為邀輕典而為不實之陳述之可能，是購毒者供
    述之憑信性本不及於一般人，則其所證向某人購買毒品之供
    述，必須有補強證據，以擔保其供述之真實性（最高法院95
    年度台上第4023號號判決意旨參照）。
三、檢察官認被告涉犯前揭罪嫌，無非係以證人黃榮輝證述內容
    、被告於上揭時間與黃榮輝之通聯譯文為其論罪依據。訊據
    被告堅詞否認有何販賣第二級毒品犯行，辯稱：黃榮輝曾向
    伊借款，當日黃榮輝係欲還款，始會撥打電話與伊聯絡，伊
    並未販賣毒品予黃榮輝等語。經查：
　㈠證人黃榮輝於警詢、偵查及原審審理時雖大致證稱：伊於110
    年3月3日17時15分起，以保生宮之電話，與綽號「香腸」之
    被告通話，是要向他購買甲基安非他命，原本是約18時30分
    在溼地公園旁交易，但後來改在伊林園區住處附近的後厝路
    旁進行交易，電話中有談論到伊要跟他買500元毒品，當日
    有見面交易甲基安非他命成功等語（警卷第37至38頁、偵卷
    第74頁、原審院卷第165至166頁）。然針對當日交易毒品金
    額為何，黃榮輝於警詢及審理中證稱：當日交易毒品，伊拿
    500元給被告等語（見警卷第38頁、原審院卷第166頁），與
    其偵查中所稱：當日與被告進行交易，伊將現金400元交給
    被告，還欠他100元未給他等語（偵卷第74頁）即有不符，
    可認黃榮輝前述曾向被告購買毒品等語，非全無瑕疵可指。
　㈡衡情一般毒品買賣，為規避遭監聽查緝，在聯繫討論毒品交
    易之際，往往會以各種隱晦暗語代替毒品交易種類、數量與
    價格。觀之附表二編號3所示，被告與黃榮輝於110年3月3日
    17時15分42秒、17時16分59秒之對話通聯譯文，除黃榮輝曾
    向被告表示「剩400」、「100欠著星期六再給你」等語外，
    其餘均係兩人相約何時、何地點見面之對話內容，而上開「
    剩400」等對談內容，至多僅能解讀為黃榮輝僅剩400元能交
    予被告，要到星期六始能再給付剩餘之100元，尚無從就此
    推斷黃榮輝欲交付者即為購毒之價金。另被告曾於附表一編
    號4所示時、地，販賣甲基安非他命予黃榮輝等情，業如前
    述，觀之該次購毒通聯內容（即附表二編號4對話），黃榮
    輝於對話中，曾向被告表示「要處理5啦」等有毒品需求等
    暗語，可認黃榮輝欲購買毒品，會直接以暗語向被告詢問，
    然就前述附表二編號3之對談內容，卻未見黃榮輝告以類似
    欲購買毒品之暗語，自無從依該對話內容，判斷與毒品交易
    具有相當程度之關聯性，當不足以作為本案之補強證據。
　㈢被告雖於原審審理中供稱：當天伊有跟黃榮輝見面，但沒有
    拿甲基安非他命給他，因為藥頭只願意賣1,000元等語（原
    審院卷第196頁），似有自承當日曾受被告委託購買毒品之
    意，然因被告於警詢、偵查及原審準備程序中均稱：前開附
    表二編號3通聯對話，是黃榮輝欲償還積欠債務，非係向其
    購買毒品等語（警卷第8頁、偵卷第89頁、原審院卷第104頁
    ），其無任何緣由，突於審理中改變說詞，已與常情不符；
    又被告後於本院審理時仍稱：上開對話是黃榮輝要還我錢等
    語（本院卷第138頁），佐以被告前經判處有罪之數次販賣
    毒品犯行，均係以未向上游購得毒品交付等語置辯，自不能
    排除被告於原審審理時，係在未能確認被訊問犯罪事實是何
    次犯行之情形下，始以上詞置辯。據此，自難僅憑被告於原
    審審理時之一次供述，即認被告與黃榮輝之前揭附表二編號
    3之通聯內容，係在討論購買甲基安非他命事宜，兩人並於
    通聯後未久，見面完成毒品交易。 
　㈣綜上，本件證人黃榮輝指述曾向被告購買毒品等語是否為真
    ，已屬有疑；參以被告與黃榮輝前述對話內容，亦不足以作
    為補強證據，可供擔保黃榮輝所述為真實，應認檢察官此時
    所為之舉證尚有不足，不能證明被告涉有販賣第二級毒品犯
    嫌，應為被告無罪之諭知。原審未詳為推求，就此部分遽為
    被告論罪科刑之判決，即有未恰；被告執此聲明上訴，指摘
    原判決不當，為有理由，應由本院將原判決此部分撤銷改判
    ，並為被告無罪之判決，以昭審慎。
據上論斷，依刑事訴訟法第369 條第1 項前段、第364 條、第29
9 條第1 項前段、第301條第1項，判決如主文。
本案經檢察官盧葆清提起公訴，檢察官孫小玲到庭執行職務。
中　　華　　民　　國　　111 　年　　12　　月　　7 　　日
                  刑事第四庭　　審判長法　官　黃建榮
　　　　　　　　　　　　　　　　　　  法　官　林書慧
　　　　　　　　　　　　　　　　　 　 法　官　黃宗揚　　
以上正本證明與原本無異。
附表一編號3無罪部分，被告不得上訴。
其餘部分如不服本判決應於收受本判決後20日內向本院提出上訴
書狀，其未敘述上訴理由者，並得於提起上訴後20日內向本院補
提理由書狀（均須按他造當事人之人數附繕本）「切勿逕送上級
法院」。
中　　華　　民　　國　　111 　年　　12　　月　　7 　　日
　　　　　　　　　　　　　　　　　　　書記官　秦富潔　
　　　　
附錄本案論罪科刑法條：
毒品危害防制條例第4條第2項
製造、運輸、販賣第二級毒品者，處無期徒刑或10年以上有期徒
刑，得併科新臺幣1千5百萬元以下罰金。
附表一：
編號 購買毒品者 交易時間（民國）/ 地點 交易方式、毒品種類及價金（民國/ 新臺幣） 通訊監察譯文內容 原審宣告刑 本院宣告刑 1  蔡忠霖  110年2月7日13時20分後某時許（起訴書誤為同日13時20分，應予更正） 黃源泉於110年2月7日13時1分起至同日13時20分許止，以門號0000000000號行動電話與蔡忠霖持用之門號0000000000號行動電話聯繫交易毒品事宜後，黃源泉於同日13時20分許，在左列地點，向蔡忠霖收取1,000元之價金後，轉向上游取得第二級毒品甲基安非他命，嗣於同日13時20分後某時許，在左列地點交付重量不詳之第二級毒品甲基安非他命1包予蔡忠霖。 詳如附表二編號1 黃源泉犯販賣第二級毒品罪，累犯，處有期徒刑拾年參月。扣案之門號○○○○○○○○○○號SIM卡壹枚沒收；未扣案之行動電話壹支（廠牌不詳）及犯罪所得新臺幣壹仟元，均沒收，於全部或一部不能沒收或不宜執行沒收時，均追徵其價額。 上訴駁回   黃源泉位在高雄市○○區○○○路00號住處後方     2  蔡忠霖 110年3月12日23時5分許 黃源泉於110年3月12日22時15分起至同日23時1分許止，以門號0000000000號行動電話與蔡忠霖持用之門號0000000000號行動電話聯繫交易毒品事宜後，黃源泉於左列時間，在左列地點，以500元之價格，販賣第二級毒品甲基安非他命1包予蔡忠霖，蔡忠霖後於1、2日內將上開購毒價金交予黃源泉收受。 詳如附表二編號2  黃源泉犯販賣第二級毒品罪，累犯，處有期徒刑拾年貳月。扣案之門號○○○○○○○○○○號SIM卡壹枚沒收；未扣案之行動電話壹支（廠牌不詳）沒收，於全部或一部不能沒收或不宜執行沒收時，追徵其價額。 原判決關於附表一編號2所示沒收部分撤銷。 扣案之門號○○○○○○○○○○號SIM卡壹枚沒收；未扣案之行動電話壹支（廠牌不詳）及犯罪所得新臺幣伍佰元均沒收，於全部或一部不能沒收或不宜執行沒收時，均追徵其價額。 其他上訴駁回。   黃源泉位在高雄市○○區○○○路00號住處後方     3  黃榮輝 110年3月3日18時30分許 黃源泉於110年3月3日17時15分起至同日17時16分許止，以門號0000000000號行動電話與黃榮輝使用之市內電話00-0000000聯絡交易毒品事宜後，黃源泉於左列時間，在左列地點，以500元之價格販賣重量不詳之甲基安非他命1包予黃榮輝，並收取黃榮輝交付之400元價金，尚賒帳100元。 詳如附表二編號3 黃源泉犯販賣第二級毒品罪，累犯，處有期徒刑拾年貳月。扣案之門號○○○○○○○○○○號SIM卡壹枚沒收；未扣案之行動電話壹支（廠牌不詳）及犯罪所得新臺幣肆佰元，均沒收，於全部或一部不能沒收或不宜執行沒收時，均追徵其價額。 原判決關於附表一編號3所示罪刑及沒收部分均撤銷。 黃源泉無罪。   高雄市林園區後厝路旁     4  黃榮輝  110年3月6日20時許 黃源泉於110年3月6日18時49分起至同日19時37分許止，門號0000000000號行動電話與黃榮輝使用之公共電話00-0000000及市內電話00-0000000聯絡交易毒品事宜後，黃榮輝於左列時間，在左列地點，以500元之價格販賣重量不詳之甲基安非他命1包予黃榮輝，並收取黃榮輝交付之500元價金。 詳如附表二編號4 黃源泉犯販賣第二級毒品罪，累犯，處有期徒刑拾年貳月。扣案之門號○○○○○○○○○○號SIM卡壹枚沒收；未扣案之行動電話壹支（廠牌不詳）及犯罪所得新臺幣伍佰元，均沒收，於全部或一部不能沒收或不宜執行沒收時，均追徵其價額。 上訴駁回。   高雄市林園區半廍路旁     

附表二：通話譯文　
編號 通話時間（民國） 監察對象 （A） 聯絡方向 監察對象 （B） 對話內容 1 110年2月7日13時1分51秒 0000000000（持用人黃源泉） ← 0000000000（持用人蔡宗霖） A：喂！ B：喂，大哥，幫我處理一     下。 A：你拿錢給我，我過去找    人家。 B：好啦！我現在快到你那    ，幫我處理1。 A：我家後面喔？你要拿錢 給我嗎？ B：我在你家後面，你先去處理，我快到了。 A：我現在哪有錢去找。 B：不然你騎出來，我不要過去，你騎出來看要在哪裡等。 A：後面那邊好了。 B：後面好，我快到再打給你。　　   110年2月7日13時7分40秒      0000000000（持用人黃源泉） → 0000000000（持用人蔡宗霖） A：喂! B：我快到了。 A：怎沒從我家後面來？ B：從家後面阿！不然要去哪？ A：蛤？ B：不然要約哪？你拿好了嗎？ A：還沒，我家後面你到了嗎？ B：我快到再打給你，我在開車。 A：好好。  110年2月7日13時20分10秒 0000000000（持用人黃源泉） ← 0000000000（持用人蔡宗霖） B：我在後面。 A：好。 2 110年3月12日22時15分13秒 0000000000（持用人黃源泉） ← 0000000000（持用人蔡宗霖） B：喂！大兄嗎？ A：嘿，怎樣？ B：你那現在有方便嗎？我明天再給你。 A：喂！ B：喂！大兄嗎？ A：嘿嘿。 B：你方便嗎？我先差500，我明天中午給你，因為我現在沒回家。 A：我也不敢確定，我等一下馬上打給你，你等我一下好不好？我問看看。 B：明天會給你。 A：我知道。 B：好，大兄，謝謝啦，500就好。 A：我知道我知道。  110年3月12日23時1分1秒 0000000000（持用人黃源泉） ← 0000000000（持用人蔡宗霖） B：喂！大兄，你在哪？ A：你在哪？ B：我現在在林園全聯這。 A：你來後面這。 B：你在後面那嗎？ A：嘿啊，你多久會到？ B：你家後面那嗎？ A：嘿阿。 B：好好，我馬上到。 3 110年3月3日17時15分42秒 0000000000（持用人黃源泉） ← 00-0000000（黃榮輝） B：喂！ A：怎樣？ B：剩400。 A：你娘咧！ B：100欠著星期六再給你。 A：我6點半ㄟ。 B：到濕地公園相等。 A：6點半嗎？ B：對對。 A：好。  110年3月3日17時16分59秒 0000000000（持用人黃源泉） ← 00-0000000（黃榮輝） B：可以早一點嗎？ A：蛤？ B：可以早一點嗎？ A：我哪知你要多早？ B：我現在廟這，我大哥在這裡工作，我在顧廟。 A：好阿好阿。 B：你順便帶煙進來。 A：你娘咧！ B：你來找我不用帶煙來請嗎。 A：好啦，我半小時再過去。 B：好啊好啊。　 4 110年3月6日18時49分12秒 0000000000（持用人黃源泉） ← 00-0000000（黃榮輝） A：喂！ B：幹，我打廟的電話不接。 A：沒啦，睡著了，怎樣？ B：要處理5啦！我啦！ A：好啦，我現在先過去找人家了。 B：濕地公園等你喔。 A：蛤？ B：濕地公園那邊等你。 A：喔，半小時再過去。 B：早一點啦，好看一點。 A：我現在人出來外面了，好啦。 B：好看一點，好看一點。  110年3月6日19時11分30秒 0000000000（持用人黃源泉） ← 00-0000000（黃榮輝） B：來我家喔。 A：嘿，我在人家那裡，等一下回去再打給你。 B：從我家來啦，幾點？！ A：好啦，你不要設定時間，在家等我就好。 B：快一點，打我手機。 A：喔。  110年3月6日19時37分3秒 0000000000（持用人黃源泉） ← 00-0000000（黃榮輝） A：你在家嗎？ B：怎樣啦？ A：10分鐘再過去。 B：什麼啦？ A：10分鐘過去你那。 B：好啦，我在家等你。